臺灣高雄地方法院刑事判決　　　　　　　　　　　　　九十一年度訴字第一三號
　　公　訴　人　臺灣高雄地方法院檢察署檢察官
　　被　　　告　甲○○
　　選任辯護人　莊進祥
右列被告因違反懲治走私條例案件，經檢察官提起公訴（九十年度偵字第二二０八九
號），本院判決如左：
      主  文
甲○○共同運送私運管制物品進口逾公告數額之走私物品，處有期徒刑伍月，如易科
罰金，以佰元折算壹日。緩刑肆年。扣案未稅「ＭＩＬＤ  ＳＥＶＥＮ」洋煙貳萬
壹仟柒佰伍拾包、「ＤＡＶＩＤＯＦＦ」洋煙玖仟伍佰包均沒收。
      事  實
一、甲○○為「漁舢港外九一六號」舢舨（ＣＴＳ─七三０七號）之船長，與船員乙
    ○○（民國○○○年○月○日生、身分證號碼：Ｚ000000000號）於九
    十年十一月二十日三時許，以海釣為由，自高雄港中和安檢站報關出港，於同日
    五時許駛抵安平港外海約十海浬處之我國海域巷釣魚，其二人明知未稅洋煙係經
    行政院公告列為管制進口之物品，一次運送總額之完稅價格不得超過新台幣（下
    同）十萬元，竟與不詳船名之鐵殼船上年籍姓名不詳四十多歲之男子，共同基於
    運送走私進口未稅洋煙之犯意聯絡，約定由該鐵殼船上男子，將未稅「ＭＩＬＤ
    ＳＥＶＥＮ（七星牌）」洋煙二萬一千七百五十包、「ＤＡＶＩＤＯＦＦ（大衛
    杜夫牌）」洋煙九千五百包（計三萬一千二百五十包，完稅價格計五十二萬六千
    四百元），以丟包方式丟入海中，再由甲○○、乙○○將之打撈上前開舢舨，運
    送至高雄港交予年籍姓名不詳之成年人，並由該成年人給付一萬五千元之報酬，
    甲○○、乙○○應允之，乃將打撈之前開未稅洋煙藏放在前開舢舨密窩內，及放
    置在甲板上以板子覆蓋，旋於同日七時三十分許，駛入高雄市旗津區中洲舊漁港
    ，等候該不詳姓名之成年人聯絡交貨。惟旋於同日十三時許，在前中洲舊漁港為
    警查獲，並自前開舢舨密窩、甲板上扣得前開鐵殼船上男子、不詳姓名之成年人
    所有未稅「ＭＩＬＤ  ＳＥＶＥＮ」洋煙二萬一千七百五十包、「ＤＡＶＩＤＯ
    ＦＦ」洋煙九千五百包。
二、案經行政院海巡署海岸巡防總局第五（高雄）海巡隊報請臺灣高雄地方法院檢察
    署檢察官偵查起訴。
      理  由
一、右揭與共犯乙○○受不詳船名鐵殼船上四十多歲男子之託，將未稅之「ＭＩＬＤ
      ＳＥＶＥＮ」洋煙二萬一千七百五十包、「ＤＡＶＩＤＯＦＦ」洋煙九千五百
    包運送至中洲舊漁港，交予年籍姓名不詳之成年人，並由該成年人給付一萬五千
    元報酬之事實，業據被告甲○○自承不諱，且扣案未稅「ＭＩＬＤ  ＳＥＶＥＮ
    」洋煙二萬一千七百五十包、「ＤＡＶＩＤＯＦＦ」洋煙九千五百包之完稅價格
    計為五十二萬六千四百元，此有卷附查獲違反台灣省內菸酒專賣暫行條例案件扣
    押物品表一紙在卷可按，且被告甲○○所稱接運本件未稅洋煙之地點為安平港外
    海約十海浬處，自屬我國領海水域，足認被告甲○○之自白與事實相符。至於被
    告甲○○於本院改稱：「乙○○並未參與，是伊自己撈未稅洋煙，撈了二、三小
    時」云云，此與其於行政院海巡署海岸巡防總局第五（高雄）海巡隊詢問時所供
    不符，且依被告甲○○自承本件舢舨為供海釣之用，及卷附舢舨相片觀，本件舢
    舨體積並不大，則以如此狹窄之空間、長達二、三個小時之打撈時間，乙○○竟
    全然未參與，顯與事理有違，應認被告甲○○於行政院海巡署海岸巡防總局第五
    （高雄）海巡隊所供為真。另選任辯護人莊進祥律師主張：懲治走私條例公告之
    「管制物品項目及其數額」，已於九十年十二月二十七日經行政院公告刪除第三
    點第一款（即洋煙、洋酒、捲煙紙部分），並自九十一年一月一日生效，惟此乃
    行政上適應當前狀況所為之事實上變更，並非刑罰法律有所變更，其效力應僅及
    於以後之行為，並無溯及既往而使公告以前之走私行為受任何影響之理，亦附此
    說明。此外復有未稅「ＭＩＬＤ  ＳＥＶＥＮ」洋煙二萬一千七百五十包、「Ｄ
    ＡＶＩＤＯＦＦ」洋煙九千五百包扣案可資佐證，是本件事證已明，被告甲○○
    犯行洵堪認定。
二、按一次私運洋煙、洋酒、捲煙紙其總額由海關照緝獲時之完稅價格計算，超過新
    台幣十萬元者，屬管制進口物品，懲治走私條例公告管制物品項目及其數額丙項
    定有明文。是核被告甲○○所為，係犯懲治走私條例第三條第一項之運送走私物
    品罪。被告甲○○與乙○○、前開鐵殼船上成年男子、不詳姓名之成年人間，有
    犯意聯絡及行為分擔，為共同正犯。爰審酌被告乙○○運送走私物品之行為，足
    以助長走私，影響課稅公平，且擾亂國內煙品價格市場之健全發展，影響國家經
    濟，惟犯後坦承犯行，且扣案洋煙尚未流入市面，未造成實質損害，及其尚未取
    得報酬等一切情狀，量處如主文所示之刑，並諭知易科罰金之折算標準。又扣案
    未稅「ＭＩＬＤ  ＳＥＶＥＮ」洋煙二萬一千七百五十包、「ＤＡＶＩＤＯＦＦ
    」洋煙九千五百包，為共犯前開鐵殼船上成年男子、不詳姓名之成年人所有，此
    為被告甲○○所自承，復為因犯罪所得之物，依刑法第三十八條一項第三款宣告
    沒收。又被告甲○○前未曾受有期徒刑以上刑之宣告，此有臺灣高等法院被告全
    國前案紀錄表、臺灣高雄地方法院檢察署刑案資料查註紀錄表各一件附卷可稽，
    復有二名子女尚待養育，因一時短於思慮，偶罹刑章，經此偵審程序及刑之宣告
    後，應知所警惕，信無再犯之虞，本院認前開對其所宣告之刑，以暫不執行為適
    當，爰併予以宣告緩刑四年，以啟自新。
三、共犯乙○○（六十一年八月八日生、身分證號碼：Ｚ000000000號）所
    涉違反懲治走私條例犯嫌，應由檢察官另行偵辦，附此說明。
據上論斷，應依刑事訴訟法第二百九十九條第一項前段，懲治走私條例第三條第一項
、第十一條，刑法第二十八條、第四十一條第一項、第三十八條第一項第三款、第七
十四條第一款，罰金罰鍰提高標準條例第二條，判決如主文。
中華      民      國    九十一    年      四      月     三十     日
                              臺灣高雄地方法院刑事第一庭
                                  法  官  曾  逸  誠
右正本證明與原本無異。
如不服本判決，應於判決送達後十日內，向本院提出上訴狀。
                                  書記官  張  金  蘭
中    華    民    國      九十一      年      五      月      一      日
本判決論罪科刑法條
懲治走私條例第三條第一項：
運送、銷售或藏匿前條第一項之走私物品者，處五年以下有期徒刑、拘役或科或併科
新臺幣九萬元以下罰金。
